【裁判字號】    97,上訴,2018
【裁判日期】    980211
【裁判案由】    違反槍砲彈藥刀械管制條例
【裁判全文】
臺灣高等法院高雄分院刑事判決        97年度上訴字第2018號
上  訴  人
即  被  告  甲○○
                    現另案在臺灣高雄第二監獄執行中
指定辯護人  本院公設辯護人  于欣潔
上列上訴人因違反槍砲彈藥刀械管制條例案件，不服臺灣高雄地
方法院97年度訴字第1091號中華民國97年11月10日第一審判決（
起訴案號：臺灣高雄地方法院檢察署97年度偵字第12953 號、併
案案號：同署97年度偵字第18728 號），提起上訴，本院判決如
下：
    主  文
原判決關於製造可發射子彈具有殺傷力之改造手槍罪、販賣可發
射子彈具有殺傷力之改造手槍罪暨定應執行刑部分，均撤銷。
甲○○製造可發射子彈具有殺傷力之改造手槍，累犯，處有期徒
刑柒年，併科罰金新臺幣貳拾伍萬元，罰金如易服勞役，以新臺
幣貳仟元折算壹日，本案扣案之可發射子彈具有殺傷力之改造手
槍貳支（槍枝管制編號：000000000 號、0000000000號，均含彈
匣壹個）、另案扣案之可發射子彈具有殺傷力之改造手槍壹支（
槍枝管制編號：0000000000號，含彈匣壹個）、建築工業用彈貳
拾陸顆、非制式金屬彈殼參拾玖顆、非制式金屬彈頭參拾玖顆、
金屬管陸支、鐵管壹支、非制式塑膠頭子彈陸顆、非制式金屬彈
殼貳拾肆顆、黑色火藥壹瓶（驗前淨重柒拾捌點貳公克）、彈簧
壹批、電鑽壹台、游標尺壹支、電模機貳台、固定器肆個、噴火
器壹個、銼刀拾壹支、鋸子壹支、鋸條壹支、榔頭壹支、小零件
壹盒、鉗子伍支、鐵剪壹支、六角板手壹組、鑽頭貳拾捌支、銅
刷壹支、刷子壹支、刻刀貳支、工作檯壹個，均沒收之。
其他上訴駁回（即未經許可，持有子彈罪部分）。
上開第2 項撤銷改判之刑，與駁回上訴部分所處有期徒刑捌月，
併科罰金新臺幣貳萬元；應執行有期徒刑柒年陸月，併科罰金新
臺幣貳拾陸萬元，罰金如易服勞役，以新臺幣貳仟元折算壹日，
另案扣押之可發射子彈具有殺傷力之改造手槍壹支（槍枝管制編
號：0000000000號，含彈匣壹個）、本案扣押押之可發射子彈具
有殺傷力之改造手槍貳支（槍枝管制編號：000000000 號、0000
000000號，均含彈匣壹個）、建築工業用彈貳拾陸顆、非制式金
屬彈殼參拾玖顆、非制式金屬彈頭參拾玖顆、金屬管陸支、鐵管
壹支、非制式塑膠頭子彈陸顆、非制式金屬彈殼貳拾肆顆、黑色
火藥壹瓶（驗前淨重柒拾捌點貳公克）、彈簧壹批、電鑽壹台、
游標尺壹支、電模機貳台、固定器肆個、噴火器壹個、銼刀拾壹
支、鋸子壹支、鋸條壹支、榔頭壹支、小零件壹盒、鉗子伍支、
鐵剪壹支、六角板手壹組、鑽頭貳拾捌支、銅刷壹支、刷子壹支
、刻刀貳支、工作檯壹個，均沒收之。
    事  實
一、甲○○前因違反毒品危害防制條例案件，經法院判處有期徒
    刑4 月，減為有期徒刑2 月確定，甫於民國96年10月19日易
    科罰金執行完畢。詎仍不知悔改，明知可發射子彈具有殺傷
    力之改造手槍、子彈均為管制物品，非經中央主管機關許可
    ，不得擅自製造、販賣、轉讓、持有或寄藏，為遂行販賣改
    造手槍、子彈以牟利之目的，竟基於接續製造可發射子彈之
    具殺傷力改造手槍、子彈之單一犯意，自97年4 月間某日起
    ，自不詳玩具槍店購得仿WALTHER 廠PPK/S 型半自動手槍之
    玩具手槍3 支；自不詳商家購得金屬管、鐵管、彈簧、裝飾
    彈、建築工業用彈；及從煙火、建築工業用彈中刮取黑色火
    藥等物，作為製造可發射子彈具殺傷力之改造手槍、子彈之
    原料、零組件使用，在高雄市○○區○○街22巷8 號其住處
    ，利用所有之電鑽、游標尺、電模機、固定器、噴火器、挫
    刀、鋸子、鋸條、榔頭、鉗子、鐵剪、六角板手、鑽頭、銅
    刷、刷子、刻刀、工作檯、小零件等工具，接續製造可發射
    子彈具殺傷力之改造手槍3 支、子彈2 顆；復於97年4 月中
    旬某日，在高雄市○○區○○街298 巷9 號2 樓黃仲臆住處
    房間內，以新臺幣（以下同）1 萬5 千元之代價，販賣前開
    製造完成之可發射子彈具殺傷力之改造手槍1 支予黃仲臆。
二、甲○○又另基於持有具殺傷力子彈之犯意，於93年間某日，
    在高雄縣鳳山市五甲地區某ＫＴＶ店內，收受綽號「志明」
    姓名年籍均不詳之人所贈送之制式霰彈1 顆後，旋即藏放於
    其上開明聖街住處，而未經許可而無故持有之。
三、嗣於97年5 月2 日9 時30分許，經警持搜索票，前往甲○○
    前揭明聖街住處實施搜索，扣得甲○○仿WALTHER 廠 PPK/S
    型半自動手槍製造之可發射子彈具殺傷力改造手槍2 支（槍
    枝管制編號：0000000000號、0000000000號；均含彈匣1 個
    ）、具殺傷力之非制式子彈2 顆、不具殺傷力之非制式子彈
    8 顆、制式霰彈1 顆、建築工業用彈26顆、非制式金屬彈殼
    39顆、非制式金屬彈頭39顆、金屬管6 支、鐵管1 支、非制
    式塑膠頭子彈6 顆、非制式金屬彈殼24顆、CO2 鋼瓶10瓶、
    黑色火藥1 瓶（驗前淨重78.2公克）、彈簧1 批、小鋼珠1
    批、電鑽1 台、游標尺1 支、電模機2 台、固定器4 個、噴
    火器1 個、銼刀11支、鋸子1 支、鋸條1 支、榔頭1 支、小
    零件1 盒、鉗子5 支、鐵剪1 支、六角扳手1 組、鑽頭28支
    、銅刷1 支、刷子1 支、刻刀2 支、工作檯1 個等物；並於
    97年5 月26日，由甲○○交付所持用之門號0000000000號手
    機1 支扣案；甲○○復於97年5 月14日，主動向員警自承上
    開販賣可發射子彈具殺傷力之改造手槍予黃仲臆之犯行，並
    供明該改造手槍去向，而於97年5 月20日，為警持搜索票在
    前揭灣中街黃仲臆住處扣得上開甲○○製造後販賣給黃仲臆
    之仿WALTHER 廠PPK/S 型半自動手槍製造之可發射子彈具殺
    傷力改造手槍1 支（槍枝管制編號：0000000000號，含彈匣
    1 個）及不具殺傷力之非制式子彈5 顆等物。
四、案經高雄縣政府警察局岡山分局報告臺灣高雄地方法院檢察
    署檢察官偵查起訴暨移送併案審理。
    理  由
壹、程序部分：
    按被告以外之人於審判外之陳述，雖不符刑事訴訟法第159
    條之1 至第159 條之4 之規定，而經當事人於審判程序同意
    作為證據，法院審酌該言詞陳述或書面陳述作成時之情況，
    認為適當者，亦得為證據。當事人、代理人或辯護人於法院
    調查時知有第159 條第1 項不得為證據之情形，而未於言詞
    辯論終結前聲明異議者，視為有前項之同意，同法第159 條
    之5 第1 、2 項定有明文。立法意旨在於傳聞證據未經當事
    人之反對詰問予以核實，原則上先予排除，惟若當事人已放
    棄反對詰問權，於審判程序中表明同意該等傳聞證據可作為
    證據，基於尊重當事人對傳聞證據之處分權，及證據資料愈
    豐富，愈有助於真實發見之理念，且強化言詞辯論主義，使
    訴訟程序得以順暢進行，上開傳聞證據亦均具有證據能力。
    查本案據以認定被告犯罪事實存否之被告以外之人之言詞或
    書面陳述，被告、辯護人及檢察官於原審及本院審理時，均
    同意作為證據，且於本院言詞辯論終結前，均未聲明異議，
    而本院審酌該言詞陳述及書面陳述作成之情況，未見有何不
    適當之情形，故依前開規定，均得為證據。
貳、實體部分：
一、上揭犯罪事實業據被告於警詢、偵查中、原審及本院審理時
    ，均坦認不諱，核與證人黃仲臆警詢、偵查中證述之情節大
    致相符，並有高雄縣政府警察局岡山分局指認犯罪嫌疑人紀
    錄表1 張在卷可查（見原審卷第30至32頁、第36頁背面至37
    頁背面）。且查：
  (一)被告經警於97年5 月2 日9 時30許，持臺灣高雄地方法院核
    發之97年度聲搜字第770 號搜索票，對於其位於高雄市○○
    區○○街22巷8 號住處實施搜索結果，扣得仿WALTHER 廠PP
    K/S 型半自動手槍製造之可發射子彈具殺傷力改造手槍2 支
    （槍枝管制編號：0000000000號、0000000000號；均含彈匣
    1 個）、具殺傷力之非制式子彈2 顆、不具殺傷力之非制式
    子彈8 顆、制式霰彈1 顆、建築工業用彈26顆、非制式金屬
    彈殼39顆、非制式金屬彈頭39顆、金屬管6 支、鐵管1 支、
    非制式塑膠頭子彈6 顆、非制式金屬彈殼24顆、CO2 鋼瓶10
    瓶、黑色火藥1 瓶（驗前淨重78.2公克）、彈簧1 批、小鋼
    珠1 批、電鑽1 台、游標尺1 支、電模機2 台、固定器4 個
    、噴火器1 個、銼刀11支、鋸子1 支、鋸條1 支、榔頭1 支
    、小零件1 盒、鉗子5 支、鐵剪1 支、六角扳手1 組、鑽頭
    28支、銅刷1 支、刷子1 支、刻刀2 支、工作檯1 個等物之
    情，有搜索票、高雄縣政府警察局岡山分局搜索扣押筆錄、
    扣押物品目錄表、現場查獲照片共28張在卷可憑（見97年度
    偵字第12953 號卷第13至20頁、第34至47頁）。
  (二)又上開扣案之槍枝及子彈經送內政部警政署刑事警察局鑑定
    結果，認送鑑土造手槍2 支，其中1 支（槍枝管制編號：00
    00000000號、含彈匣1 個）係改造手槍，由仿WALTHER 廠PP
    K/S 型半自動手槍製造之槍枝，換裝土造金屬槍管而成，擊
    發功能正常，可供擊發適用子彈使用，認具殺傷力；另1 支
    （槍枝管制編號：0000000000號、含彈匣1 個），認係改造
    手槍，由仿WALTHER 廠PPK/S 型半自動手槍製造之槍枝，換
    裝土造金屬槍管而成，擊發功能正常，可供擊發適用子彈使
    用，認具殺傷力。子彈2 顆，係非制式子彈，由金屬彈殼組
    合直徑8.0 ±0.5mm 金屬彈頭而成，經試射，可擊發，認具
    殺傷力。霰彈1 顆，認係口徑12 GAUGE之制式霰彈，經試射
    ，可擊發，認具殺傷力等情，此有內政部警政署刑事警察局
    97 年5月27日刑鑑字第0970072513號槍彈鑑定書1 份暨所附
    槍彈相片在卷可稽（見前揭偵查卷第133 至138 頁）。
  (三)又員警於查獲上情後，再依被告之供述，而於97年5 月20日
    7 時10分，持臺灣高雄地方法院核發之97年度聲搜字第871
    號搜索票，依法對於高雄市○○區○○街298 巷9 號2 樓黃
    仲臆住處實施搜索結果，所扣得改造手槍1 支，經送內政部
    警政署刑事警察局鑑定結果，認送鑑手槍1 支（槍枝管制編
    號：0000000000號、含彈匣1 個）係改造手槍，由仿WALTHE
    R 廠PPK ／S 型半自動手槍製造之槍枝，換裝土造金屬槍管
    而成，擊發功能正常，可供擊發適用子彈使用，認具殺傷力
    之情，除證人黃仲臆前開證述之外，亦有內政部警政署刑事
    警察局97年7 月3 日刑鑑字第0970080737號槍彈鑑定書1份
    暨所附槍彈相片在卷可稽（見原審卷第98至100 頁）。
  (四)又被告於本院審理時供稱：係本於販賣之意圖而製造槍枝及
    子彈等語，而依被告於97年4 月19日3 時41分，以其持用之
    0000000000號行動電話，與黃仲臆持用之0000000000號行動
    電話間之聯絡電話內，應可證明被告確係為達販賣以牟利之
    目的而製造槍枝及子彈之事實（見97警聲搜字第648 號卷第
    27頁）。
  (五)綜上所述，被告此部分之自白，可認與事實相符，其前揭所
    製造扣案之改造手槍、子彈，及所販賣予黃仲臆之另案扣案
    之改造手槍，對人體均具有殺傷力，為槍砲彈藥刀械管制條
    例所規定之管制物品，應堪認定。是被告此部分之犯行，事
    證已臻明確，應予以依法論科。
  (六)至於在被告明聖街住處所查獲之10顆疑似子彈，除前述2 顆
    具殺傷力之非制式子彈外，另8 顆經內政部警政署刑事警察
    局以檢視法檢視結果，亦認均非制式子彈，分別為金屬彈殼
    組合直徑8.0 ±0.5mm 金屬彈頭、直徑7.0 ±0.5mm 金屬彈
    頭而成；其中2 顆，經實際試射，均無法擊發，不具殺傷力
    ，非屬於槍砲彈藥刀械管制條例規定之管制物品之情，亦詳
    見該局前揭97年5 月27日刑鑑字第0970072513號槍彈鑑定書
    暨所附槍彈相片。餘6 顆送鑑非制式子彈，因未經以試射法
    實際檢測，是否可擊發而具有殺傷力，乃屬不明，在無其他
    積極事證可資證明之情形下，應依罪證有疑利於被告原則，
    認均無殺傷力而非槍砲彈藥刀械管制條例之管制物品，併此
    敘明。
二、按未經許可持有槍砲、彈藥、刀械等罪，其持有之繼續，為
    行為之繼續，並非狀態之繼續，故一經持有，其犯罪即告成
    立，但其完結，須繼續至持有行為終了時為止（最高法院88
    年度臺上字第2968號判決參照）。故被告自93年間某日自「
    志明」處取得前開制式霰彈1 顆而持有之，迄97年5 月2 日
    本案為警查獲止，於此期間持有前開制式霰彈為繼續犯，應
    論以一罪，合先敘明。故核被告所為，係犯槍砲彈藥刀械管
    制條例第8 條第1 項之未經許可製造、販賣可發射子彈之具
    殺傷力改造手槍罪，同條例第12條第1 項之未經許可製造子
    彈罪，及同條例第12條第4 項之未經許可持有子彈罪。被告
    本於製造可發射子彈具殺傷力之改造手槍、子彈之單一犯意
    ，在同一地點，利用同一機會，於密切接近之時期進行製造
    具殺傷力之改造手槍、子彈行為，應為接續犯而屬實質一罪
    。被告以一行為，觸犯槍砲彈藥刀械管制條例第8 條第1 項
    ，同條例第12條第1 項之二罪名，為想像競合犯，應依刑法
    第55條前段規定，從一重之製造可發射子彈之具殺傷力改造
    手槍罪論處。被告製造前開可發射子彈具殺傷力之改造手槍
    、子彈之後，進而持有，其持有之低度行為應為製造之高度
    行為所吸收，不另論罪。又被告製造槍枝、子彈，係為遂行
    其販賣以牟利之目的，業如上述，則其製造、販賣行為，既
    係基於上開目的之單一犯罪決意而啟動的一個複合的因果流
    程，而該複合的的因果流程是由數個彼此相互連結而具有方
    法目的、原因結果關係的因果事實所構成，且依社會上一般
    人合理之經驗認知，在刑法上評價為一罪方符合刑罰公平原
    則，如予數罪併罰，反有過度處罰之疑，與人民法律感情亦
    未契合；是於刑法牽連犯廢除後，適度擴張一行為概念，認
    此情形為一行為觸犯數罪名之想像競合犯，方屬適當（最高
    法院97年度台上字第1880號判決意旨參照），故被告上開所
    犯製造及販賣具殺傷力之槍枝2 罪，應可認係一行為所犯，
    應依刑法第55條規定論以想像競合犯一罪，並從情節較重之
    製造一罪論處。又被告所犯前開未經許可持有子彈罪、未經
    許可製造可發射子彈具殺傷力改造手槍罪二罪，行為互殊、
    犯意各別，應論以數罪，並予以併合處罰。另檢察官起訴書
    對於被告上開製造可發射子彈具殺傷力之改造手槍、子彈犯
    行，雖漏未敘及，但此與業經起訴之販賣可發射子彈具殺傷
    力之改造手槍、子彈犯行間，具有想像競合犯之裁判上一罪
    關係，業如上述，而應為起訴效力所及，本院自得一併予以
    審理，併此敘明；另檢察官於原審審理時，移送併案審理之
    內容，則與本案起訴內容相同，亦併此敘明。又被告有如事
    實欄所列犯罪科刑紀錄，亦有臺灣高等法院被告前案紀錄表
    在卷可憑，其受有期徒刑之執行完畢，5 年內故意再犯本件
    有期徒刑以上之2 罪，均為累犯，應各依刑法第47條第1 項
    規定加重其刑。
三、按刑法所規定之自首，以對於未發覺之罪，向有偵查權之機
    關或公務員自承犯罪，進而接受裁判為要件。是具有裁判上
    一罪關係之犯罪，倘其中一部分犯罪已先被有偵查權之機關
    或公務員發覺，行為人方就其餘未被發覺之部分，自動供認
    其犯行時，即與上開自首之要件不符，自不得適用自首之規
    定減輕其刑（最高法院96年度台上字第6137號判決意旨參照
    ）。查被告於有犯罪偵查權之機關尚未發覺其販賣可發射子
    彈具殺傷力之改造手槍予黃仲臆之犯罪前，即向警方據實供
    述該支改造手槍去向，因而查獲，並接受裁判，其此部分之
    行為雖合於槍砲彈藥刀械管制條例第18條第1 項自首減輕之
    規定，但因被告另犯裁判上一罪之上開製造罪部分，係被警
    查獲發覺，故被告雖就其販買可發射子彈具殺傷力之改造手
    槍犯行部分自動供承犯行，依上開說明，仍不得適用自首之
    規定減輕其刑，併此敘明。
四、撤銷改判及駁回上訴理由：
  (一)駁回上訴部分：
    原審因認被告上開持有制式霰彈罪部分事證明確，而依槍砲
    彈藥刀械管制條例第12條第4 項，刑法第11條前段、第47條
    第1 項規定論科，並審酌被告非法持有制式霰彈，對於社會
    秩序、社會治安造成重大危害，應予以非難，持有制式霰彈
    時間雖長，但並未持以傷人，犯後始終坦承犯行等一切情狀
    ，而就此部分量處被告有期徒刑8 月，併科罰金新臺幣2 萬
    元；又說明扣案具殺傷力之制式霰彈1 顆，因經鑑驗試射，
    已無殺傷力，並非違禁物，而不予宣告沒收。其此部分之認
    事用法，核無不合，量刑亦屬妥適。被告以：原審適用累犯
    規定加重其刑而為量處有違誤云云為由，而就此部分提起上
    訴，指摘原審判決此部分不當，並無理由，應由本院將此部
    分上訴駁回。
  (二)撤銷改判部分：
  1.原審另認被告製造及販賣具殺傷力槍枝犯行部分事證明確，
    而予依法論科，固非無見；惟查：(1)被告所犯上開製造及販
    賣具殺傷力槍枝2 罪，應論以想像競合犯，從情節較重之製
    造一罪論處，業如上述，原審判決認該2 罪應分論併罰，尚
    有違誤；(2)按具有殺傷力之改造手槍屬違禁物，除已滅失者
    外，應予沒收（最高法院92年度台上字第6115號判決意旨參
    照）。被告製造完成具殺傷力之改造手槍為3 支，業如上述
    ，雖其中1 支販賣給黃仲臆而未經本案扣押，但既無證據證
    明該槍枝業已滅失，自仍應於本案宣告沒收，原審判決未將
    該販賣給黃仲臆另案扣押之槍枝一併於本案宣告沒收，亦有
    違誤。被告此部分上訴認上開2 罪，應以一罪論處等語，而
    提起上訴，指摘原審判決此部分不當，則有理由，應由本院
    將此部分暨定應執行刑部分，予以撤銷改判。
  2.爰審酌被告非法製造具有殺傷力之改造手槍、子彈，甚至進
    而販賣牟利，對於社會秩序、社會治安造成重大危害，應予
    以非難，所製造具殺傷力改造手槍為3 支、子彈為2 顆，賣
    出之具殺傷力改造手槍為1 支，又犯後始終坦承犯行，並配
    合警方追查賣出改造手槍去向，足認被告確實有悔改決心等
    一切情狀，就此部分量處如主文第2 項所示之刑，且就罰金
    部分諭知易服勞役之折算標準，並與上開駁回上訴部分，定
    應執行刑，再就罰金部分諭知易服勞役之折算標準。
  3.另販賣黃仲臆之上開具殺傷力之改造手槍1 支（槍枝管制編
    號：0000000000號，含彈匣1 個），經另案扣押，係違禁物
    ，且無證據證明業已滅失，應依刑法第38條第1 項第1 款規
    定，宣告沒收之；本案扣押之可發射子彈具殺傷力改造手槍
    2 支（槍枝管制編號：0000000000號、0000000000號，均含
    彈匣1 個），亦均為違禁物，亦應依刑法第38條第1 項第1
    款規定，宣告沒收之。另扣案之建築工業用彈26顆、非制式
    金屬彈殼39顆、非制式金屬彈頭39顆、金屬管6 支、鐵管1
    支、非制式塑膠頭子彈6 顆、非制式金屬彈殼24顆、黑色火
    藥1 瓶（驗前淨重78.2公克）等物，經原審函詢內政部警政
    署，據覆均不屬於該部86年11月24日台（86）內警字第8670
    683 號公告之槍砲之主要組成零件之情，有內政部97年9 月
    12日內授警字第0970871312號函在卷可稽（見原審卷第150
    頁），與扣案之彈簧1 批、電鑽1 台、游標尺1 支、電模機
    2 台、固定器4 個、噴火器1 個、銼刀11支、鋸子1 支、鋸
    條1 支、榔頭1 支、小零件1 盒、鉗子5 支、鐵剪1 支、六
    角扳手1 組、鑽頭28支、銅刷1 支、刷子1 支、刻刀2 支、
    工作檯1 個等物，同為被告所有供其製造具殺傷力改造手槍
    、子彈犯行之用，應依刑法第38條第1 項第2 款規定，宣告
    沒收之。至扣案之具殺傷力之非制式子彈2 顆，均經鑑驗試
    射，已無殺傷力，與不具殺傷力之非制式子彈8 顆，均非屬
    違禁物；另扣案之CO2 鋼瓶10瓶、小鋼珠1 批、被告持用之
    門號0000000000號手機1 支，則無證據證明與本案有何直接
    關連，均不予宣告沒收。
五、不另為無罪諭知部分：
  (一)公訴意旨另以，被告甲○○於97年4 月中旬某日，在黃仲臆
    位於高雄市○○區○○街298 巷9 號2 樓之住處房間內，販
    賣具殺傷力之子彈5 、6 顆予黃仲臆，因認被告此部分所為
    ，另涉犯槍砲彈藥刀械管制條例第12條第1 項之販賣子彈（
    公訴人贅載未經許可持有子彈）罪嫌云云。
  (二)按事實之認定，應憑證據，如未能發現相當證據，或證據不
    足以證明，自不能以推測或擬制之方法，以為裁判之基礎（
    最高法院40年台上字第86號判例要旨參照）。經查，在黃仲
    臆前開住處扣得之疑似子彈5 顆，經送內政部警政署刑事警
    察局鑑定，經以檢視法檢視結果，認均非制式子彈，為由金
    屬彈殼組合直徑8.0 ±0.5mm 金屬彈頭而成，經採樣2 顆實
    際試射，雖可擊發，惟發射動能不足，認不具殺傷力，非屬
    於槍砲彈藥刀械管制條例規定之管制物品之情，有上揭該局
    97年7 月3 日刑鑑字第0970080737號槍彈鑑定書1 份在卷可
    稽。又其餘3 顆疑似子彈，因未經實際試射，是否為槍砲彈
    藥刀管制條例所定之管制物品尚有疑義，且本案扣押之子彈
    經送鑑定者，亦非全部均具殺傷力，故尚不能以本案扣押之
    子彈有具殺傷力者，即認全部均具殺傷力。此外，又無其他
    證據可以證明該3 顆子彈確係具殺傷力之子彈，依罪證有疑
    利於被告原則，應從均無殺傷力而非槍砲彈藥刀械管制條例
    管制物品此一最有利於被告之認定。惟此部分如成立犯罪，
    與前揭被告製造、販賣具殺傷力之改造手槍犯行，具有一行
    為觸犯數罪名之想像競合犯之裁判上一罪關係，爰不另為無
    罪之諭知，併此敘明。
六、另原審判決無罪部分，未經上訴而確定，併此敘明。
據上論結，應依刑事訴訟法第368 條、第369 條第1 項前段、第
364 條、第299 條第1 項前段，槍砲彈藥刀械管制條例第8 條第
1 項、第12條第1 項，刑法第11條前段、第55條、第47條第1 項
、第38條第1 項第1 款、第2 款、第42條第3 項、第51條第5 款
、第7 款，判決如主文。
本案經檢察官林敏惠到庭執行職務。
中    華    民    國    98    年    2     月    11    日
                  刑事第七庭    審判長法  官  莊飛宗
                                      法  官  孫啟強
                                      法  官  邱明弘
以上正本證明與原本無異。
如不服本判決應於收受本判決後10日內向本院提出上訴書狀，其
未敘述上訴理由者，並得於提起上訴後10日內向本院補提理由書
狀（均須按他造當事人之人數附繕本）「切勿逕送上級法院」。
中    華    民    國    98    年    2     月    11    日
                                      書記官  曾允志
附錄論罪科刑法條：
槍砲彈藥刀械管制條例第8條
未經許可，製造、販賣或運輸鋼筆槍、瓦斯槍、麻醉槍、獵槍、
空氣槍或第4 條第1 項第1 款所定其他可發射金屬或子彈具有殺
傷力之各式槍砲者，處無期徒刑或5 年以上有期徒刑，併科新臺
幣1 千萬元以下罰金。
未經許可，轉讓、出租或出借前項所列槍枝者，處5 年以上有期
徒刑，併科新臺幣1 千萬元以下罰金。
意圖供自己或他人犯罪之用，而犯前二項之罪者，處無期徒刑或
7 年以上有期徒刑，併科新臺幣1 千萬元以下罰金。
未經許可，持有、寄藏或意圖販賣而陳列第1 項所列槍枝者，處
3 年以上10年以下有期徒刑，併科新臺幣700 萬元以下罰金。
第1 項至第3 項之未遂犯罰之。
槍砲彈藥刀械管制條例第12條
未經許可，製造、販賣或運輸子彈者，處1 年以上7 年以下有期
徒刑，併科新台幣500 萬元以下罰金。
未經許可，轉讓、出租或出借子彈者，處 6 月以上 5 年以下有
期徒刑，併科新台幣 300 萬元以下罰金。
意圖供自己或他人犯罪之用，而犯前二項之罪者，處3 年以上10
年以下有期徒刑，併科新台幣700 萬元以下罰金。
未經許可，持有、寄藏或意圖販賣而陳列子彈者，處5 年以下有
期徒刑，併科新台幣300 萬元以下罰金。
第 1 項至第 3 項之未遂犯罰之。


司法院資訊處製作；財團法人民間司法改革基金會備份。
